最高法院刑事判決　　　　　　　九十四年度台上字第一二九號
　　上　訴　人　甲○○
　　　　　　　　　　　　（另案在台灣高雄第二監獄執行中）
上列上訴人因毀損公務員職務上掌管物品等罪案件，不服台灣高
等法院高雄分院中華民國九十三年十月二十九日第二審判決（九
十三年度上訴字第八一四號，起訴案號：台灣高雄地方法院檢察
署九十一年度偵字第一三九六三號、九十一年度偵緝字第五一六
號），提起上訴，本院判決如下：
    主  文
上訴駁回。
    理  由
一、毀損公務員職務上掌管之物品部分：
按刑事訴訟法第三百七十七條規定，上訴於第三審法院，非以判
決違背法令為理由，不得為之。是提起第三審上訴，應以原判決
違背法令為理由，係屬法定要件。如果上訴理由狀並未依據卷內
訴訟資料，具體指摘原判決不適用何種法則或如何適用不當，或
所指摘原判決違法情事，顯與法律規定得為第三審上訴理由之違
法情形，不相適合時，均應認其上訴為違背法律上之程式，予以
駁回。本件上訴人甲○○上訴意旨略稱：刑法第一百三十八條毀
損公務員職務上掌管物品罪，並無處罰未遂犯之規定。本件警車
遭撞後僅外觀受損而非不堪使用，上訴人所為尚未達既遂之程度
。原判決論處上訴人損壞公務員職務上掌管之物品罪刑，於法有
違等語。
惟查原判決認定上訴人有原判決事實欄所載之損壞公務員職務上
掌管之物品犯行，係以訊據上訴人坦承於原判決事實欄所載時地
，為逃避警方臨檢，駕駛自用小客車衝撞警車致警車毀損等情是
實，而遭上訴人駕車衝擊之警車，其右後車門凹陷毀損致有空隙
而無法緊閉，有Ａ３類道路交通事故調查報告表、警車受損相關
照片、警車維修估價單各一份在卷可稽。又證人即警員王自強、
鄭士彬證稱：警車是斜插進去的，上訴人駕駛之車輛不能出去，
要出去一定要衝撞警車等語，足見上訴人辯稱：伊係不小心撞上
警車等語，不足採信等情，予以綜合判斷。因而撤銷第一審關於
損壞公務員職務上掌管之物品部分之判決，就該部分改判依想像
競合犯，論處上訴人損壞公務員職務上掌管之物品罪刑。業已說
明其所憑之證據及其認定之理由，從形式上觀察，並無違背法令
之情形。而按證據之取捨與證據之證明力如何，均屬事實審法院
得自由裁量、判斷之職權；苟其此項裁量、判斷，並不悖乎通常
一般之人日常生活經驗之定則或論理法則，又於判決內論其何
以作此判斷之心證理由者，即不得任意指摘其為違法，而據為提
起第三審上訴之合法理由。原判決綜合前述各項證據資料，認定
上訴人確有前揭犯行，乃其採證職權之合法行使，不容任意指為
違法。又刑法第一百三十八條之毀損公務員職務上掌管之物品罪
，祇要對於公務員職務上所掌管之物品，有毀棄、損壞、隱匿或
致令不堪用之任一行為，罪即成立，不以兼具為限。而警車之車
門具有其特定之功能，如遭破壞凹陷毀損致有空隙而無法緊閉，
自足減損該車門之功能與作用，不僅降低車輛駕駛之安全性，並
造成修復或更換零件之財物損失，自足構成毀損公務員職務上掌
管之物品罪。上訴意旨任意指摘原判決有適用法則不當之違法云
云，並非有據。上訴意旨並未依據卷內資料具體指摘，徒憑己意
，漫指為違法，難謂係適法上訴第三審之理由，其此部分上訴違
背法律上之程式，應予駁回。
二、攜帶兇器竊盜、行使變造特種文書、預備強盜、毀損部分：
按刑事訴訟法第三百七十六條所列各罪之案件，經第二審判決者
，不得上訴於第三審法院，法有明文。本件上訴人另犯攜帶兇器
竊盜、行使變造特種文書、預備強盜及毀損部分，原判決認係分
別成立刑法第三百二十一條第一項第三款、第二百十六條、第二
百十二條、第三百二十八條第五項、第三百五十四條之罪，核屬
刑事訴訟法第三百七十六條第一款、第二款之案件，依上開說明
，既經第二審判決，自不得上訴於第三審法院。縱上訴人所犯毀
損部分與前述上訴人毀損公務員職務上掌管物品部分，有想像競
合犯關係為裁判上一罪，但其毀損公務員職務上掌管物品部分之
上訴為不合法，本院應從程序上予以駁回，而無從為實體上判決
，對於輕罪之毀損部分，亦無從適用審判不可分原則，為實體上
審判。上訴人竟復對上開部分提起上訴，顯為法所不許，應予駁
回。
據上論結，應依刑事訴訟法第三百九十五條前段，判決如主文。
中　　華　　民　　國　九十四　年　　一　　月　 十三 　日
                      最高法院刑事第三庭
                          審判長法官  董　明　霈
                                法官  林　茂　雄
                                法官  張　祺　祥
                                法官  郭　毓　洲
                                法官  吳　三　龍
      本件正本證明與原本無異
                                      書  記  官
中　　華　　民　　國　九十四　年　　一　　月　 二十 　日
                                                      Ｌ
